【裁判字號】    89,訴,1207
【裁判日期】    900320
【裁判案由】    毒品危害防制條例
【裁判全文】
臺灣臺北地方法院刑事判決                        八十九年度訴字第一二七號
    公  訴  人  臺灣臺北地方法院檢察署檢察官
    被      告  甲○○
右列被告因違反毒品危害防制條例案件，經檢察官提起公訴（臺灣臺北地方法院檢察
署八十九年度毒偵字第二六一五號），及聲請併案審理（臺灣臺北地方法院檢察署九
十度毒偵字第一三五號），本院判決如左：
    主  文
甲○○連續施用第一級毒品，處有期徒刑捌月。
    事  實
一、甲○○前因施用第二級毒品安非他命案件，先後經二次觀察、勒戒後，均認無繼
    續施用毒品之傾向，由臺灣臺北地方法院檢察署檢察官依序於八十七年九月二十
    三日、八十九年三月十四日，各以八十七年度偵字第一八六一四號及八十八年度
    毒偵字第六二九號、八十九年度毒偵字七五八號不起訴處分確定。詎被告又基於
    施用海洛因之概括犯意，自八十九年七月八日十一時前四十八小時內某時起，在
    其臺北市○○區○○路三段三三巷三六號家中，連續施用第一級毒品海洛因，再
    經二度被警查獲，甲○○先於八十九年七月八日，被警方依毒品危害防制條例第
    二十五條第二項規定，採尿送驗後查獲，經認為有繼續施用毒品傾向，本院乃以
    八十九年度毒聲字第二一六三號，裁定甲○○送強制戒治（甲○○逃匿後，嗣被
    捕獲，今該案尚在執行中），未及執行之前，迄同年十一月五日十時前四十八小
    時內某時，仍基於概括犯意，先後多次，連續以針筒注射之方式，在其臺北市○
    ○區○○路三段三三巷三六號家中，施用第一級毒品海洛因，甲○○所有用以注
    射第一級毒品海洛因之注射針筒於使用後，均已丟棄而滅失。
二、案經臺北市政府警察局文山第一分局報告臺灣臺北地方法院檢察署檢察官偵查起
    訴，及臺北市政府警察局文山第一分局報請臺灣臺北地方法院檢察署檢察官移由
    本院併案審理。
    理  由
一、右揭犯罪事實︰（一）業據被告甲○○於本院審理時坦承不諱，有本院審判筆錄
    可稽，被告歷次經警採尿送驗結果，均有第一級毒品海洛因陽性反應，有臺灣檢
    驗科檢驗股份有限公司濫用藥物尿液檢驗報告，分別附於偵查卷宗可憑（見臺灣
    臺北地方法院檢察署八十九年度毒偵字第二六一五號偵查卷宗第六頁、臺灣臺北
    地方法院檢察署九十年度毒偵字第一三五號偵查卷宗第三頁）；（二）被告今已
    三犯毒品危害防制條例第十條之施用毒品罪，已經本院另案裁定令入戒治處所施
    以強制戒治，亦有本院八十九年度毒聲字第二一六三號裁定書影本，附於本院刑
    事卷宗可稽，被告本次犯行已屆三犯，應無疑義，被告於本院審理中之自白與事
    實相符，應堪採信。本件事證明確，被告前揭犯行至堪認定，應予依法論科。
二、查被告曾因違反毒品危害防制條例之施用第二級毒品安非他命案件，先後經二次
    觀察、勒戒後，均認無繼續施用毒品之傾向，由臺灣臺北地方法院檢察署檢察官
    依序於八十七年九月二十三日、八十九年三月十四日，各以八十七年度偵字第一
    八六一四號及八十八年度毒偵字第六二九號、八十九年度毒偵字七五八號不起訴
    處分，嗣被告於八十九年七月八日十一時及同年十一月五日十時，迭被警方依法
    強制到案，採尿查獲。被告以前雖均係因施用第二級毒品安非他命，但本次既已
    三犯毒品危害防制條例第十條之罪，核其所為，仍應論以同條例第十條第一項之
    施用第一級毒品罪。又其所犯為供自己施用，而持有第一級毒品安非他命之低度
    行為，應為施用第一級毒品安非他命之高度行為所吸收，不另論罪。被告於本院
    辯論期日自承迄八十九年十一月五日被查獲前，每日施用一次，其先後多次犯行
    及檢察官移請本院併為審理之施用第一級毒品海洛因部分，均為起訴效力所及，
    本院自應併予審理，且查其各次犯罪時間緊接，手法一致，並觸犯構成要件相同
    之罪，顯係基於概括犯意而反覆為之，為連續犯，應依刑法第五十六條之規定，
    論以一罪，並加重其刑。爰審酌被告非法施用足以導致精神障礙及生命危險之成
    癮性化學合成藥物，且素行不佳，已有多次違反毒品危害防制條例刑案紀錄，有
    被告之臺灣高等法院檢察署刑案紀錄簡覆表可憑，復犯本案，併有加重刑罰事由
    ，亦如前述，量刑不宜輕縱等一切情狀，量處如主文所示之刑，以資懲儆。
三、末查：（一）被告經檢察官移請併為審理部分（臺灣臺北地方法院檢察署九十度
    毒偵字第一三五號），除被告所犯施用第一級毒品海洛因犯行，業經本院認有連
    續犯之裁判上一罪關係，乃應併予審理外，另涉第二級毒品安非他命犯行（見臺
    灣臺北地方法院檢察署九十年度毒偵字第一三五號偵查卷宗第三頁臺灣檢驗科檢
    驗股份有限公司濫用藥物尿液檢驗報告），被告就此部分，並未自白，且查與前
    開判決有罪部分，又無任何實質一罪或裁判上一罪關係，本院尚難併予審酌，仍
    應由檢察官另行辦理；（二）至於被告所有用以施用第一級毒品海洛因之針筒，
    已經被告自白於使用後，加以丟棄，自應認為已經滅失，著不併為沒收之諭知，
    均此敘明。
據上論斷，應依刑事訴訟法第二百九十九條第一項前段，毒品危害防制條例第十條第
一項，刑法第十一條前段、第五十六條，罰金罰鍰提高標準條例第二條，判決如主文
。
本案經檢察官劉雪惠到庭執行職務
中      華      民      國    九十      年      三      月    二十    日
                                      臺灣臺北地方法院刑事第六庭
                                          法  官  黃程暉
右正本證明與原本無異。
如不服本判決，應於判決送達後十日內，向本院提出上訴狀。
                                          書記官  張華瓊
中      華      民      國    九十      年      三      月    二十二  日
附錄本論罪科刑法條：
毒品危害防制條例第十條第一項
施用第一級毒品者，處六月以上五年以下有期徒刑。


司法院資訊處製作；財團法人民間司法改革基金會備份。
